【裁判字號】    99,交訴,22
【裁判日期】    990831
【裁判案由】    業務過失致死
【裁判全文】
臺灣基隆地方法院刑事判決              99年度交訴字第22號
公  訴  人  臺灣基隆地方法院檢察署檢察官
被      告  甲○○
上列被告因業務過失致死案件，經檢察官提起公訴（99年度偵字
第504 號），被告於準備程序進行中，就被訴事實為有罪之陳述
，經本院合議庭裁定由受命法官獨任進行簡式審判程序，判決如
下：
    主  文
甲○○從事業務之人，因業務上之過失致人於死，處有期徒刑伍
月，如易科罰金，以新台幣壹仟元折算壹日。緩刑貳年。
    事  實
一、甲○○平日以駕駛計程車為業，為從事業務之人，於民國99
    年1 月16日上午8 時48分許，駕騎車牌號碼227 ─MP號營業
    小客車，沿基隆市○○路往基隆市○○路方向行駛，駛至基
    隆市○○路10─3 號前時，其原應注意汽車行進中駕駛人應
    注意車前狀況，隨時採取必要安全措施。而依當時情形又無
    不能注意之情事，竟疏於注意及此，行近上開路段，雖見有
    林石樹在前方行人穿越道旁，自右往左，正在穿越培德路，
    然認林石樹會禮讓其先行通過，而疏未注意前方林石樹並非
    禮讓而係以突然穿越馬路之動態，甲○○並因疏未注意前開
    車前狀況，而貿然前進，林石樹則原應注意道路設有行人穿
    越道者，必須經由行人穿越道穿越，不得在其100 公尺範圍
    內穿越道路，以避免影響車輛通行，而依上開當時客觀情形
    ，亦無使其不能注意之情事，詎林石樹因貪圖一時便利，疏
    未注意而偏離行人穿越道任意穿越培德路，已走至甲○○行
    車車道之中間時，甲○○駕駛之營業小客車，因而撞及林石
    樹，致林石樹受有顱內出血等傷害，經送醫後不治死亡。
二、案經臺灣基隆地方法院檢察署檢察官據報相驗自動檢舉，並
    由林石樹之女乙○○訴由基隆市警察局第二分局報告臺灣基
    隆地方法院檢察署檢察官偵查起訴。
    理  由
一、本件被告所犯者非為死刑、無期徒刑、最輕本刑為3 年以上
    有期徒刑之罪或高等法院管轄第一審案件，其於準備程序進
    行中，先就被訴事實為有罪之陳述，經告知其簡式審判程序
    之旨，並聽取公訴人及被告之意見後，本院依刑事訴訟法第
    273 條之1 第1 項之規定，裁定由受命法官獨任進行簡式審
    判程序，且依同法第273 條之2 規定，簡式審判程序之證據
    調查，不受第159 條第1 項、第161 條之2 、第161 條之3
    、第163 條之1 及第164 條至第170 條規定之限制，合先敘
    明。
二、上開事實，業據被告甲○○於偵訊、本院審理時坦承在卷，
    核與證人即目擊本件車禍發生之林和子於警詢、偵訊時所指
    情節大致相符，且有道路交通事故調查表(一)(二)、道路交通事
    故現場圖、車禍現場及肇事車輛照片等附卷足稽。且被害人
    林石樹因車禍死亡之事實，亦經臺灣基隆地方法院檢察署檢
    察官會同法醫相驗屬實，有相驗筆錄、臺灣基隆地方法院檢
    察署檢驗報告書、相驗屍體證明書各1 份及相驗照片等在卷
    可稽。按汽車行駛時，駕駛人應注意車前狀況，並隨時採取
    必要安全措施，道路交通安全規則第94條第3 項；又設有行
    人穿越道者，必須經由行人穿越道穿越道路，且不得在其10
    0 公尺內或在劃有分向限制線之路段穿越道路，道路交通安
    全規則第134 條第1 款、第3 款亦定有明文。查被告領有職
    業小型車駕駛執照，並駕駛營業小客車行駛於市區道路上，
    而被害人行走在市區道路上，渠等自應注意上開安全規定；
    又本件車禍肇事當時天氣陰，日間有自然光線，路面乾燥，
    無缺陷及障礙物，視距良好等情，有上開道路交通事故調查
    報告表(一)之記載及現場照片在卷可稽，被告及被害人並非不
    能注意及此，被告竟疏於注意車前狀況，而被害人未走行人
    穿越道穿越道路，被告駕駛營業小客車因而撞及行走中之被
    害人，致被害人死亡，則被告及被害人對本件車禍之發生均
    有過失，且被告應為本件車禍肇事之次因甚明，又渠2 人之
    過失與被害人死亡間，均具有相當因果關係。而臺灣省基宜
    區車輛行車事故鑑定委員會鑑定報告書亦同此認定。末以本
    件被害人於車禍發生雖亦有過失，惟此係本院量刑之參考，
    與被告過失犯行成立之要件無涉，自難解免其過失責任，併
    予指明。綜上證據，被告之犯行堪以認定，應依法論科。
三、論罪科刑：
  (一)核被告所為，係犯刑法第276 條第2 項之業務過失致死罪。
  (二)查被告肇事後，於未經有偵查權限之公務員或機關發覺其犯
    罪嫌疑以前，在事故現場，向據報前往現場處理之警員，主
    動坦承其過失肇事而接受審判。此有基隆市○○○道路交通
    是故肇事人自首情形紀錄表1 紙在卷可稽。核其情節，與自
    首之規定相符，爰依刑法第62條規定，酌減其刑。
  (三)本院審酌被告查無不良前科、素行，同時考量被告身為職業
    駕駛人，較之一般駕駛而言，本應負更高之道路交通注意義
    務，駛入對向車道而疏未注意，終至無可避免本案車禍發生
    之過失情節，被害人家屬所受損害之範圍，暨被告坦承犯行
    而表悔悟之犯後態度等一切情狀，量處如主文所示之刑。
  (四)查被告前未曾受有期徒刑以上刑之宣告，此有臺灣高等法院
    被告前案紀錄表在卷可按；本次純因一時過失，致罹刑典，
    犯後並已深表悔悟，戮力賠償被害人家屬所受損害，而與被
    害人家屬成立訴訟上調解，有本院調解筆錄1 紙在卷可稽，
    經此科刑教訓，信當知所警惕，而無再犯之虞，因認所受刑
    之宣告，以暫不執行為適當，爰併宣告緩刑2 年，以勵來茲
    ，用啟自新。
據上論斷，應依刑事訴訟法第273 條之1 第1 項、第299 條第1
項前段，刑法第276 條第2 項、第62條、第74條第1 項第1 款，
刑法施行法第1 條之1 ，判決如主文。
本案經檢察官丙○○到庭執行職務。
中    華    民    國    99    年    8     月    31    日
                  刑事第四庭法  官  黃永定
以上正本證明與原本無異。
如不服本判決應於收受送達後10日內向本院提出上訴書狀，並應
敘述具體理由；其未敘述上訴理由者，應於上訴期間屆滿後20日
內向本院補提理由書（均須按他造當事人之人數附繕本）「切勿
逕送上級法院」。
中    華    民    國    99    年    8     月    31    日
                            書記官  劉珍珍
附錄論罪法條：
刑法第276條第2項
從事業務之人，因業務上之過失犯前項之罪者，處 5 年以下有期
徒刑或拘役，得併科 3 千元以下罰金。

司法院資訊處製作；財團法人民間司法改革基金會備份。
